臺灣士林地方法院刑事判決　　　　　　　96年度易字第2086號
公　訴　人　臺灣士林地方法院檢察署檢察官
被　　　告　甲○○
上列被告因竊盜案件，經檢察官提起公訴（96年度偵字第11170
號），被告為有罪之陳述，本院裁定改行簡式審判程序，並判決
如下：
    主  文
甲○○犯攜帶兇器竊盜罪，累犯，處有期徒刑拾月。
    事  實
一、甲○○前於民國79年間因公共危險案件，經臺灣高等法院以
    79年度上訴字第3728號判決處有期徒刑7 年6 月確定，於84
    年10月19日縮短刑期假釋出監，刑期原至86年8 月19日屆滿
    ，然甲○○又於假釋期間即85年間因妨害自由、傷害、違反
    麻醉藥品管理條例、藥事法等罪，分別經臺灣臺北地方法院
    以86年度訴字第755 號、臺灣高等法院88年度上更（一）字
    第615 號判決各處有期徒刑2 年、6 月、6 月、3 月確定，
    應執行有期徒刑3 年，並經撤銷前開假釋應續執行殘刑，而
    再度入監執行，二案接續執行，至89年11月10日二度假釋，
    刑期至91年7 月4 日始行屆滿。其復於91年間，因未經許可
    ，寄藏子彈案件，經臺灣臺北地方法院以91年度訴字第74 9
    號判處有期徒刑4 月，併科罰金新臺幣1 萬元，嗣經當事人
    提起上訴，由臺灣高等法院以91年度上訴字第3097號判決上
    訴駁回後，再經當事人不服提起上訴，由最高法院以92年度
    台上字第988 號判決上訴駁回，於92年3 月6 日確定，並於
    94年4 月23日縮刑期滿，於94年4 月24日徒刑執行完畢出監
    。詎其仍不知悔改，於96年7 月1 日11時21分許，向位在臺
    北市○○區○○路3 段157 巷18之1 號「旺來汽車商行」負
    責人乙○○租用車牌號碼EE─2803號自小貨車。旋即於96
    年7 月2 日9 時30分許，駕駛上開自小貨車前往臺北市○○
    區○○路5 段180 號慈濟內湖園區內之現無人居住建築物內
    ，持客觀上可供兇器使用之十字型螺絲起子一支，著手竊取
    該建築物之冷氣機、電器開關及鋁門窗等財物，而將該建築
    物之冷氣機及電器開關3 台、鋁門窗4 片拆下後，即為慈濟
    內湖園區總務人員王智雄發現前往查看時，甲○○乃留下自
    小貨車趁隙逃離現場。嗣後經警循線查獲，始查悉上情。
二、案經臺北市政府警察局內湖分局報請臺灣士林地方法院檢察
    署檢察官偵查起訴。
    理  由
一、前揭犯罪事實，業據被告甲○○於偵查中、本院審理時供認
    不諱（見偵查卷第52頁、本院96年12月12日審判筆錄），核
    與證人即旺來汽車商行負責人乙○○於警詢時與證人即慈濟
    內湖園區總務王智雄於警詢時及偵查中證述情節相符（見偵
    查卷第4 至7 頁、第34至35頁），復有車輛租賃契約書影本
    、被告甲○○駕駛執照影本各一份及現場照片九張在卷可資
    佐證，足徵被告自白與事實相符。本件事證明確，被告犯行
    堪以認定。
二、按刑法第321 條第1 項第3 款之攜帶兇器竊盜罪，係以行為
    人攜帶兇器為其加重條件，此所謂兇器，其種類並無限制，
    凡客觀上足對人之生命、身體、安全構成威脅，具有危險性
    之兇器均屬之，且祇須行竊時攜帶此種具有危險性之兇器為
    已足，並不以攜帶之初有行兇之意圖為必要（最高法院79年
    臺上字第5253號判例參照）。查被告竊盜所攜帶之十字型螺
    絲起子，屬質地堅硬之金屬利器，業據被告於本院審理時自
    承在卷，並有當庭繪製之螺絲起子圖附卷可稽（見本院96年
    12月12日審判筆錄），客觀上足以對人之生命、身體、安全
    構成威脅，具有危險性，自屬兇器。再按竊盜罪既遂與未遂
    之區別，應以所竊之物已否移入自己實力支配之下為標準，
    若已將他人財物移歸自己所持，即應成立竊盜既遂罪。至其
    後將已竊得之物遺棄逃逸，仍無妨於該罪之成立（最高法院
    17年上字第509 號判例參照）。被告所竊之冷氣機、電器開
    關及鋁門窗等物，既經拆下置於地上，其竊盜行為即已完成
    ，應論以竊盜既遂罪。核被告所為，係犯刑法第321 條第1
    項第3 款之攜帶兇器竊盜罪。又被告有事實欄所述犯罪科刑
    執行情形，有臺灣高等法院被告前案紀錄表附卷可參，其於
    有期徒刑執行完畢五年內，故意再犯有期徒刑以上之本罪，
    應依刑法第47條第1 項之規定論以累犯，並加重其刑。爰審
    酌被告有多項竊盜、毒品前科，素行非佳，並考量其犯罪手
    段及竊得財物之價值，與犯罪後供認犯行之態度等一切情狀
    ，量處如主文所示之刑。
三、被告持以行竊之十字型螺絲起子，因未扣案，且被告供承業
    已丟棄，為免將來執行困難，故不予宣告沒收。
據上論斷，應依刑事訴訟法第299 條第1 項前段、第273 條之1
第1 項，刑法第321 條第1 項第3 款、第47條第1 項，判決如主
文。
本案經檢察官高俊申到庭執行職務。
中　　華　　民　　國　　96　　年　　12　　月　　31　　日
                  刑事第六庭法　官  周明鴻
以上正本證明與原本無異。
如不服本判決應於判決送達後10日內向本院提出上訴狀，其未敘
述上訴之理由者並得於提起上訴後20日內向本院補提理由書 (均
須按他造當事人之人數附繕本)。
                            書記官  丁梅芬
中　　華　　民　　國　　96　　年　　12　　月　　31　　日
附錄論罪科刑法條：刑法第321條第1項第3款
中華民國刑法第321條
（加重竊盜罪）
犯竊盜罪而有左列情形之一者，處 6 月以上、 5 年以下有期徒
刑：
三  攜帶兇器而犯之者。
